# **CLÉMENT HENNEBELLE**

■ CLEMENT.HENNEBELLE@HOTMAIL.FR 

+1 514-583-2767 

MONTRÉAL, QC

# **SUMMARY**

Après un parcours initial dans le domaine du numérique, j'ai choisi de me réorienter en suivant une formation musicale, qui m'a permis de développer des compétences créatives et techniques. Aujourd'hui, je souhaite relancer ma carrière dans le développement de jeux vidéo en approfondissant mes connaissances techniques. Fort de plusieurs années d'expérience dans des projets numériques et de jeux vidéo, j'ai acquis une solide maîtrise de moteurs tels que Unity et Unreal Engine. Actuellement en formation sur GLSL via Touch Designer, je développe également des compétences en programmation graphique. Mes diverses expériences, tant dans le numérique que dans d'autres secteurs, m'ont permis de m'adapter à des environnements et des équipes variés. Je privilégie la cohésion dans les projets et attache une grande importance à la qualité du travail accompli.

## **EDUCATION**

### Université de Montréal

Majeure Musiques numériques 2024

#### **CONCORDIA UNIVERSITY**

Bachelor's Computer Science 2019 Video games option

# **EMPLOYMENT**

#### **BEHAVIOUR INTERACTIVE**

PROGRAMMEUR GAMEPLAY

Montréal, QC Juil. 2019 à Janv. 2020

- Expérience avec Unreal Engine 5
- Création d'architecture pour un jeu en ligne (gestion du gameplay sur le réseau)
- Travail sur un projet Stadia (portabilité PC / console)

**PLAYMIND** Montréal, QC

PROGRAMMEUR GAMEPLAY & SYSTÈMES

AVR. 2018 À AOÛT 2021

- Expérience avec Unity 3D
- Travail sur plusieurs projets d'installations numériques, développement et installation sur le terrain
- Collaboration avec des personnes de toutes les spécialités et intégration de leur travail dans le produit fini

### **PROJECTS**

#### SITE PORTFOLIO

Site portfolio rassemblant les projets effectués dans différentes disciplines. Programmé en Typescript avec le framework React.

www.clementhennebelle.com

**SKILLS** 

LANGAGES: C++, C#, GLSL LANGUES: Français, English

LOGICIELS: Unreal Engine 5, Unity, Touch Designer, Perforce, Git

# **VOLUNTEERING**

# GANG DE DEVS (GROUPE ASSOCIATIF POUR LA NOUVELLE GÉNÉRATION DE DÉVELOPPEURS)

SEPT. 2018 À AOÛT 2021

· ADMINISTRATEUR

Montréal, QC

Organiser et animer des soirées mensuelles avec des étudiants et de jeunes professionnels. Les soirées donnaient l'opportunité aux nouveaux venus de rencontrer des vétérans de l'industrie et de leur poser des questions.